臺灣板橋地方法院刑事判決　　　　　　 96年度簡上字第537號
上　訴　人
即　被　告　甲○○
　　　　　　　　　　　樓
上列上訴人因家暴傷害案件，不服本院96年度簡字第2937號，中
華民國96年5 月14日第一審判決（檢察官聲請簡易判決處刑書案
號：臺灣板橋地方法院檢察署96年度偵字第6288號），提起上訴
，本院管轄第二審之合議庭判決如下：
    主  文
原判決撤銷。
甲○○傷害人之身體，累犯，處拘役參拾日，如易科罰金，以新
臺幣壹仟元折算壹日。
    事  實
一、甲○○曾因竊盜案件，經本院以93年度簡字第2875號判決處
    有期徒刑2 月，如易科罰金以銀元300 元折算1 日確定，於
    民國94年3 月28日易科罰金執行完畢，猶不知悔改，其係乙
    ○○之配偶，2 人間具有家庭暴力防治法第3 條第1 款之家
    庭成員關係，於96年1 月2 日上午8 時許，在臺北縣三重市
    ○○○路145 巷3 弄11號5 樓家中，雙方發生口角爭執，甲
    ○○竟基於傷害乙○○身體之犯意，徒手毆打乙○○之身體
    ，致乙○○受有臉部紅腫（2X2 公分）、手腳紅腫、擦傷等
    傷害。
二、案經乙○○訴由臺北縣政府警察局三重分局報請臺灣板橋地
    方法院檢察署檢察官偵查後聲請以簡易判決處刑。
    理  由
一、訊據上訴人即被告甲○○固坦承於上揭時地與乙○○發生口
    角爭執後，其有拉扯乙○○之行為等情不諱，惟矢口否認有
    傷害乙○○之犯行，並辯稱：伊只有拉扯乙○○，並未出手
    毆打乙○○成傷云云。惟查，上揭事實業據證人乙○○於偵
    查中及本院審理時具結證述明確，又乙○○遭被告毆打後受
    有臉部紅腫（2X2 公分）、手腳紅腫、擦傷等傷害，亦有臺
    北縣立醫院96年1 月2 日驗傷診斷書1 紙及所受傷勢之照片
    4 張附卷可憑。被告上開所辯，顯係避重就輕之詞，不足採
    信。本案事實明確，被告犯行洵堪認定。
二、核被告甲○○所為，係犯刑法277 條第1 項之傷害罪。被告
    係乙○○之配偶，有其戶籍謄本1 紙附卷可憑，2 人之間屬
    家庭暴力防治法第3 條第1 款所稱家庭成員關係，是被告故
    意對乙○○實施傷害行為，屬家庭暴力罪。又被告曾因竊盜
    案件，經本院以93年度簡字第2875號判決處有期徒刑2 月，
    如易科罰金以銀元300 元折算1 日確定，於94年3 月28 日
    易科罰金執行完畢，有臺灣高等法院被告前案紀錄表1 份在
    卷可考，其於有期徒刑執行完畢後，5 年內故意再犯本件法
    定刑含有期徒刑之罪，為累犯，應依法加重其刑。
三、原審以被告罪證明確，予以論罪科刑，固屬確論。惟查：被
    告上訴否認犯罪，雖無理由，然被害人乙○○於原審判決後
    具狀表明不再追究被告之意思並請求給予被告自新之機會，
    有其提出之刑事書狀1 紙附卷可憑（見原審卷第13頁），原
    審判決時未及審酌此一情狀，尚難維持，自應由本院管轄之
    第二審合議庭將原判決予以撤銷改判。爰審酌被告之素行不
    良（見卷附臺灣高等法院被告全國前案紀錄表），犯罪之動
    機、目的、手段，被害人所受之傷勢尚屬輕微且已具狀表示
    不再追究被告之意思並請求給予被告自新之機會，暨被告否
    認犯罪之態度等一切情狀，量處如主文所示之刑，並諭知易
    科罰金之折算標準。
據上論斷，應依刑事訴訟法455 條之1 第1 項、第3 項、第369
條第1 項前段、第364 條、第299 條第1 項前段，刑法第277 條
第1 項、第47條第1 項、第41條第1 項前段，刑法施行法第1條
之1 第1 項、第2 項前段，判決如主文。
本案經檢察官王聖涵到庭執行職務。
中　　華　　民　　國　　96　　年　　7 　　月　　13　　日
                  刑事第十庭  審判長法　官  樊季康
                                    法  官  張筱琪
                                    法  官  劉元斐
以上正本證明與原本無異
如不服本判決應於送達後10日內向本院提出上訴狀
                                書記官　梁宜庭
中　　華　　民　　國　　96　　年　　7 　　月　　16　　日
附錄本案論罪科刑法條全文：
中華民國刑法第277條
（普通傷害罪）
傷害人之身體或健康者，處3年以下有期徒刑、拘役或1千元以下
罰金。
犯前項之罪因而致人於死者，處無期徒刑或7年以上有期徒刑；
致重傷者，處3年以上10年以下有期徒刑。
